臺灣臺北地方法院刑事判決　　　　　　　　　　　　　九十年度交易字第三二八號
　　公　訴　人　臺灣臺北地方法院檢察署檢察官
　　被　　　告　己○○
右列被告因妨害公務等案件，經檢察官聲請以簡易判決處刑（九十年度偵字第五六四
二號），經本院台北簡易庭受理受理後（受理案號為九十年度北交簡字第二五八二號
），認不宜以簡易判決處刑，移送前來，本院適用通常程序判決如左：
    主  文
己○○服用酒類，不能安全駕駛動力交通工具而駕駛，處有期徒刑參月，如易科罰金
，以參佰元折算壹日；又對於公務員依法執行職務時，施脅迫，處有期徒刑參月，如
易科罰金，以參佰元折算壹日；又於公務員依法執行職務時，當場侮辱，處有期徒刑
貳月，如易科罰金，以參佰元折算壹日。應執行有期徒刑陸月，如易科罰金，以參佰
元折算壹日。
    事      實
一、己○○於民國九十年三月七日凌晨一時許，在台北市○○路之錢櫃ＫＴＶ內與友
    人服用酒類啤酒，已達反應較慢、感覺減低、影響駕駛而不能安全駕駛動力交通
    工具之狀態，猶於酒後駕駛動力交通工具即車號ＢＲ－六三六三號自用小客車上
    路，於同日凌晨三時四十八分許行至台北市○○路、民生東路交岔路口時，為依
    法執行一般路檢兼酒測勤務之台北市政府警察局中山分局長春路派出所警員丙○○攔檢，測得其呼氣所含酒精濃度達每公升零點七二毫克，因己○○涉犯刑法公
    共危險罪嫌，丙○○即以警用巡邏車將己○○帶至長春路派出所交由身著制服之
    警員甲○○偵訊，詎己○○明知為公務員之甲○○正依法執行偵辦其犯行之職務
    ，竟基於妨害公務員執行職務之犯意，起身欲離開派出所，而於該所警員甲○○
    、戊○○、丁○○上前制止時與該等警員拉扯，並以恫稱「要找兄弟把你們殺死
    」等語之方式對依法執行職務之警員施脅迫，另基於侮辱公務員之犯意，口出「
    幹你娘╳╳」、「幹納稅人老母╳╳」之穢語，當場侮辱前開在場依法執行職務
    之警員。
二、案經甲○○、戊○○、丁○○告訴及臺北市政府警察局中山分局報請臺灣臺北地
    方法院檢察署檢察官偵查聲請簡易判決處刑。
    理      由
一、訊據被告己○○，對於在右揭時、地因服用酒類，不能安全駕駛動力交通工具而
    駕駛之犯罪事實坦承不諱，並有酒測單一紙在卷可稽。按刑法第一百八十五條之
    三所規定服用酒類，不能安全駕駛動力交通工具而駕駛者，應負刑事責任，揆其
    立法目的本在藉抽象危險犯之犯罪構成要件，以嚇阻酒後駕車者對道路交通安全
    之危害，本不以發生實害為必要。而所謂不能安全駕駛之認定，並無一定之數值
    可供界定，而係由法院以一般社會通念之客觀標準，足生公共危險時即足。目前
    行政機關所取締酒後駕車之參考標準，係依法務部於八十八年五月十日邀集司法
    院刑事廳、交通部、行政院衛生署、內政部警政署及中央警察大學等機關開會，
    所為凡呼氣酒精濃度逾每公升含零點五五毫克時，即屬不能安全駕駛之決議。上
    開會議決議本身固僅屬檢警取締酒後駕車之參考，尚無拘束法院之效力，惟以上
    開會議決議所採之標準，係參考美國、德國及日本等國家所進行之酒精濃度與精
    神狀態之測試實驗，亦即，各項實驗均發現凡呼氣中酒精濃度達每公升零點五五
    毫克時，就人之生理方面，已產生視覺反應遲鈍、影像不能集中、同時不能看清
    前方路況及車旁照後鏡等狀況，及駕駛能力已受有影響、肇事率已為一般人正常
    人之十倍之事實。被告於遭警攔測時，呼氣中酒精濃度達每公升零點七二毫克，
    依一般社會通念，已達不能安全駕駛之程度；況被告遭查獲後作直線測試，有腳
    步不穩、劃定直線無法正常行走，顯無法正常操控駕駛之情，另於查獲、訊問過
    程，有語無倫次、含糊不清、意識模糊、注意力無法集中、呆滯木僵、多話、泥
    醉等情狀，另有警製刑法第一百八十五條之三案件測試觀察紀錄表在卷可考，足
    認被告於酒後已達不能安全駕車之程度，而被告於酒後確有駕車之事實，業如前
    述，是以被告確有於飲用酒類後，已達不能安全駕駛動力交通工具而仍然駕駛之
    犯行，堪予認定。
二、又訊據被告矢口否認有右揭妨害公務、侮辱公務員犯行，辯稱：當日伊因飲酒意
    識不清，在警局時與何人拉扯、說過何語均不記得云云。然查：被告在警局與依
    法執行職務之警員有肢體拉扯情形，且於該過程中，恫稱「要找兄弟把你們殺死
    」等語並口出「幹你娘╳╳」、「幹納稅人老母╳╳」之穢語，對於依法執行職
    務之公務員施以脅迫並侮辱等情，已據證人甲○○、戊○○、丁○○在偵查中證
    述明確，並經檢察官當庭勘驗當日採證之錄音帶無誤，且被告於偵查中業已坦認
    在警局時確有口出前開恫嚇、侮辱言語（偵卷第四十頁訊問筆錄參照），伊事後
    翻異前詞，以上開情詞置辯，無非畏罪卸責之論，不足採信。本件事證明確，被
    告確有事實欄所載妨害公務、侮辱公務員犯行，亦堪認定。
三、被告於酒後已達不能安全駕駛動力交通工具之程度，仍駕車上路，核其所為，係
    犯刑法第一百八十五條之三公共危險罪；被告對於依法執行職務之警員施脅迫，
    係犯刑法第一百三十五條第一項之妨害公務罪；被告另於警員依法執行職務時當
    場侮辱，係犯刑法第一百四十條第一項侮辱公務員罪。被告所犯上開三罪間，犯
    意各別，行為互異，應予分論併罰。爰審酌被告無視政府邇來嚴格取締酒後駕車
    之舉，仍於酒後駕車上路，顯不尊重自己及其他用路人之生命安全，暨伊假藉酒
    意以脅迫手段妨礙公務執行，且恣意辱罵執勤警員，惡性重大，惟其犯後已知悔
    悟，業向各該警員道歉並取得諒解等各項情狀，就其所犯各罪各量處如主文所示
    之刑，並分別諭知易科罰金之折算標準，另依法定其應執行刑，以資懲儆。
據上論斷，依刑事訴訟法第四百五十二條、第二百九十九條第一項前段，刑法第一百
八十五條之三、第一百三十五條第一項、第一百四十條第一項、第五十一條第五款、
第四十一條第一項前段，罰金罰鍰提高標準條例第一條前段、第二條，判決如主文。
本案經檢察官乙○○到庭執行職務
中      華      民      國      九十一      年      十二    月    三    日
                                      臺灣臺北地方法院交通法庭
                                          法  官  陳婷玉
右正本證明與原本無異。
如不服本判決，應於判決送達後十日內，向本院提出上訴狀。
                                          書記官  陳弘文
中      華      民      國      九十一      年      十二    月    五    日
附錄本案所犯法條全文
刑法第一百八十五條之三（服用藥物駕駛交通工具罪）
服用毒品、麻醉藥品、酒類或其他相類之物，不能安全駕駛動力交通工具而駕駛者，
處一年以下有期徒刑、拘役或三萬元以下罰金。
刑法第一百三十五條第一項
對於公務員依法執行職務時，施強暴脅迫者，處三年以下有期徒刑、拘役或三百元以
下罰金。
刑法第一百四十條第一項
於公務員依法執行職務時，當場侮辱，或對於其依法執行之職務公然侮辱者，處六月
以下有期徒刑、拘役或一百元以下罰金。
